# 请教陈版，关于费用的资产负债表日后事项

提问人：晴昼煌煌 时间：2022-03-23 11:16:50
陈版，您好！想请教的业务背景如下：20X0年，A公司与B公司签订一项咨询业务，当年收到B公司发出的付款通知单，A公司据此记入当年费用，金额重大，尚未支付。20X2年，因B公司将通过与A公司的其他业务（主要为资本转让所得，该费用不会体现在A公司账面）获得足额报酬，A公司与B公司协商中止协议，无需支付前期付款通知单，双方达成协商一致意向，但预计在出具20X1年度审计报告前无法取得正式盖章的终止协议。
问题：此日后事项是否属于调整事项，调整期间为什么时候？
个人理解应该属于调整事项，但不太清楚是否能在未取得正式协议的时候，在20X1年年报中，追溯调整20X0年财务报表，还是只能等取得正式协议后，在20X2年的报告期间，追溯调整前期？该金额重大，如果不调整前期，等协议签订后，在20X2年冲回，将在20X2年出现大额负数费用。
非常感谢！

回答人：chenyiwei
1 、“20X2年，因B公司将通过与A公司的其他业务（主要为资本转让所得，该费用不会体现在A公司账面）获得足额报酬，A公司与B公司协商中止协议，无需支付前期付款通知单”，这种情况并不是说明A公司无需再付出这部分成本，而是以其他方式结算，故将前期计提的费用和负债完全冲回是不合理的。
2 、即使满足冲回条件，也不能在资产负债表日冲回，因为在资产负债表日尚不存在可以表明相关现时义务已经解除的证据。